臺灣屏東地方法院刑事判決　　　　　　　　　　　　　　八十九年度訴字第七號
　　公　訴　人　臺灣屏東地方法院檢察署檢察官
　　被　　　告　丙○○
　　指定辯護人　本院公設辯護人　丁○○
右列被告因違反毒品危害防制條例案件，經檢察官提起公訴（八十八年度偵字第四二
一三號），本院判決如左：
     主  文
丙○○無罪。
     理  由
一、公訴意旨略以：如附件起訴書所載。
二、按犯罪事實應依證據認定之，無證據不得推定其犯罪事實；又不能證明被告犯罪
    者，應諭知無罪之判決，刑事訴訟法第一百五十四條、第三百零一條第一項分別
    定有明文。又認定不利於被告之事實，須依積極證據，苟積極證據不足為不利於
    被告事實之認定時，即應為有利於被告之認定，更不必有何有利之證據（最高法
    院三十年上字第八一六號判例參照）。另事實之認定，應憑證據，如未能發現相
    當證據，或證據不足以證明，自不得以推測或擬制之方法，以為裁判基礎（最高
    法院四十年台上字第八六號判例參照）。本件經核公訴人之所以認被告涉有販賣
    第二級毒品罪嫌者，係以乙○○於警訊中指述販賣安非他命供其吸用及將扣案安
    非他命吸附於其車底者，係綽號「阿貴」者，且該人身高等特徵亦與被告相符，
    加以乙○○亦因前述與被告共同販賣安非他命之事實，經法院判處徒刑三年十月
    在案等為據，因認被告涉有毒品危害防制條例第四條第二項之販賣第二及毒品罪
    。惟訊之被告則堅決否認有何販賣安毒情事，辯稱僅吸用安非他命，與乙○○見
    過二、三次面等語。經查：
    （一）本件指述被告曾販賣安非他命予伊及令其販賣安非他命予甲○○，致為警
          方查獲之乙○○，固於警訊時指陳綽號「阿貴」之人即係販毒者，並指其
          身高約一七０至一一七五公分，膚黑、燙髮，駕駛黑色克萊斯勒牌自小客
          車，使用0000000000號行動電話等（見八十八年二月二十七日
          警訊筆錄），惟已與同日案發，向乙○○佯稱購毒之甲○○所稱販毒者（
          亦綽號俊明）特徵，即身高約一六五公分、二十餘歲、約六十三公斤，使
          用之行動電話號碼為000000000號者不同（見甲○○八十八年二
          月二十六日警訊筆錄），參以吳某於本院審理中當庭指認被告結果，亦稱
          被告丙○○非綽號「阿貴」之販毒者以觀（見本院九十一年五月二十二日
          訊問筆錄），乙○○於警訊中所指稱之綽號「阿貴」者，是否即為本案被
          告丙○○，已顯足啟人疑竇。
    （二）次查案發時與乙○○販毒者，係綽號「阿貴」（另綽號俊明）者，並未指
          明係被告丙○○，有本院八十八年度訴字第一九六號及台灣高等法院高雄
          分院八十八年度上訴字第一０一六號刑事判決正本各乙份在案可明，而吳
          明順已因該案遭判處有期徒刑三年十月確定現並執行中，是如被告果係令
          其販賣安毒致害其身陷囹圄者，乙○○豈有至今尚維護被告之事。
    綜右所述，公訴人所舉事證尚無足以証明被告確有何販賣安毒事實，自難僅以證
    人乙○○前後不一且與旁證未符之指證，即遽令被告負何販賣第二級毒品重責，
    參諸首揭法條及判例意旨，自應為被告無罪之諭知。
據上論斷，應依刑事訴訟法第三零一條第一項，判決如主文。
中      華      民      國      九十一      年      七月    三    日
                                          法  官  潘  正  屏
右正本證明與原本無異。
如不服本判決應於收受本判決後送達後十日內向本院提出上訴書狀，其未敘述上訴理
由者，並得於提起上訴後十日內向本院補提理由書狀（均須按他造當事人之人數附繕
本 ）「切勿逕送上級法院」
                                          書記官   盧建新
中      華      民      國      九十一      年      七      月    三    日
